---
title: Beta de Empresas Brasileiras
author: R package build
date: '2021-03-08'
slug: index.en-us
categories: - Finance
tags: - tidyquant
---

```{r setup, include=FALSE}
knitr::opts_chunk$set(collapse = TRUE)
```

```{r, echo=FALSE, message=FALSE, include=FALSE}
require(tidyverse)
library(tidyquant)
library(writexl)
library(kableExtra)
library(readxl)
```


Começamos com o download dos tickers de empresas ativas em março de 2021.

```{r echo=FALSE}
# a single file
xfun::embed_file('tickers.xlsx')
```

A leitura dos tickers é feita com o comando read_excel, do pacote readxl <https://readxl.tidyverse.org/>

```{r readxl, eval=FALSE}
library(readxl)
```

As ações de empresas brasileiras são encontradas no *yahoofinance* com a adição de ".SA" aos tickers. Então, temos que adicionar esse sufixo ao nosso arquivo de tickers, criando a coluna codigo no dataframe *tickers* . 

```{r tickers, eval=FALSE}
tickers <- read_excel("tickers.xlsx", sheet=1, col_names = TRUE)
tickers$codigo <- paste(tickers$`unique(Dados$Codigo)`,".SA",sep="")
lista <- tickers$codigo
```

A função *tq_get* do pacote tidyquant <https://cran.r-project.org/web/packages/tidyquant/index.html>, permite a obtenção de preços diários das ações diretamente do <https://finance.yahoo.com/>, para todos os nossos tickerts. É um processo que pode demorar, dependendo da qualidade da conexão com a internet.
No mesmo bloco de código, transformamos os preços diários em retornos logarítmicos ajustados, que são definidos da seguinte forma:

$$LogReturns = \log(\frac{P_{t}+Proventos}{P_{t-1}})$$
O Código para obter as informações de preço ajustado das ações que compõem nossa lista de tickers, bem como da Bovespa, estão nos blocos abaixo:

```{r tidydplyr, eval=FALSE}
library(tidyquant)
library(dplyr)
```

```{r retornos diarios, eval=FALSE}
log_Retornos_diarios <-   lista %>%
  tq_get(get  = "stock.prices",
         from = "2016-03-01",
         to   = "2021-02-28") %>%
  group_by(symbol) %>%
  tq_transmute(select     = adjusted, 
               mutate_fun = periodReturn, 
               period     = "daily",
               type = "log",
               col_rename = "Ra")
```


```{r retornos bolsa, eval=FALSE}
log_Rb <- "^BVSP" %>%
  tq_get(get  = "stock.prices",
         from = "2016-03-01",
         to   = "2021-02-28") %>%
  tq_transmute(select     = adjusted, 
               mutate_fun = periodReturn, 
               period     = "daily",
               type = "log",
               col_rename = "Rb")
```


Considerando que utilizaremos os dados para calcular os coeficientes betas das empresas brasileiras da B3, faremos a junção do objeto com os retornos das ações com os objetos contendo os retornos do índice IBOVESPA, usando a função dplyr::left_join.

```{r logretornos, eval=FALSE}
log_Retornos_diarios_indice <- left_join(log_Retornos_diarios, log_Rb, by = c("date" = "date"))
```

```{r readRDS1, echo=FALSE}
log_Retornos_diarios_indice <-  readRDS("log_Retornos_diarios_indice.rds")
```


Uma inspeção básica do objeto que contem todos os dados:
```{r inspect}
head(log_Retornos_diarios_indice)
```


Estatísticas básicas por ativo
```{r keystats1}
log_Retornos_diarios_indice  %>% 
      group_by(symbol) %>% 
      summarise(mean = mean(Ra),
                sd = sd(Ra))%>% 
  kable() %>% 
  kable_styling(bootstrap_options = c("striped", "hover")) %>% 
  scroll_box(width = "100%", height = "200px")
```


Salvamos o objeto gerado até agora no formato rds, nativo do R, para utilização posterior.
```{r saveRDS, , eval=FALSE}
saveRDS(log_Retornos_diarios_indice, "log_Retornos_diarios_indice.rds")
```

Para abrir o objeto novamente, é só usar o comando abaixo:
```{r readRDS,  eval=FALSE}
log_Retornos_diarios_indice <-  readRDS("log_Retornos_diarios_indice.rds")
```


Abaixo um exemplo de análise individual, utilizando as ações preferenciais da Petrobras (PETR4)
```{r Petrobras}
# Objeto com PETR4 
sort(unique(log_Retornos_diarios_indice$symbol))
petro <- log_Retornos_diarios_indice %>% dplyr::filter(symbol=="PETR4.SA")

ggplot(petro) + geom_point(aes(x=Rb,y=Ra))
ggplot(petro) + geom_point(aes(x=Rb,y=Ra)) + geom_smooth(aes(x=Rb,y=Ra), method = "lm")
```


Vamos gerar uma tabela com os coeficientes beta de todas as empresas que fazem parte da nossa lista, e exportar essas informações para o Excel


#Tabela 

```{r TabelaBetas}
require(tidyverse)
library(tidyquant)
library(writexl)
library(kableExtra)

log_Retornos_diarios_indice  %>% 
  group_by(symbol) %>% 
  summarise(mean = mean(Ra),
            sd = sd(Ra), 
            beta = coefficients(summary(lm(Ra ~ Rb)))[2])%>% 
  arrange(beta) %>% 
  kable() %>% 
  kable_styling(bootstrap_options = c("striped", "hover")) %>% 
  scroll_box(width = "100%", height = "200px")

```

```{r Exportar, eval=FALSE}
# Levar para o Excel

arquivo <- log_Retornos_diarios_indice  %>% 
  group_by(symbol) %>% 
  summarise(mean = mean(Ra),
            sd = sd(Ra), 
            beta = coefficients(summary(lm(Ra ~ Rb)))[2])%>% 
  arrange(beta) 
require(writexl)
write_xlsx(arquivo, "Betas.xlsx")
```
