---
title: Multiplos de empresas
author: R package build
date: '2021-04-05'
slug: multiplos.pt-br
categories:
  - Finance
tags:
  - tidyquant
keywords:
  - tech
---

Nesse post, exercício de análise de múltiplos de empresas de capital aberto negociadas na B3


<!--more-->

```{r setup, include=FALSE}
knitr::opts_chunk$set(collapse = TRUE)
```

```{r, echo=FALSE, message=FALSE, include=FALSE}
require(tidyverse)
library(tidyquant)
library(writexl)
library(kableExtra)
library(readxl)
```


Lista de drogarias:
http://bvmf.bmfbovespa.com.br/cias-listadas/empresas-listadas/BuscaEmpresaListada.aspx?segmento=Medicamentos+e+Outros+Produtos&idioma=pt-br

Raia Drogasil S.A. (RADL3.SA) 	
Dimed (PNVL3.SA)
Biomm S.A. (BIOM3.SA)
Profarma Distribuidora de Produtos Farmacêuticos S.A. (PFRM3.SA)
d1000 Varejo Farma Participações S.A. (DMVF3.SA)
Empreendimentos Pague Menos S.A. (PGMN3.SA)
Hypera S.A. (HYPE3.SA)


```{r tidydplyr, eval=FALSE}
#Carga dos pacotes, que devem estar instalados por meio da opção "install packages", no menu Packages, do painel inferior direito.
require(tidyverse)
library(writexl)
library(readxl)
```

Download de dados para análise de múltiplos
```{r links1 , echo=FALSE}
xfun::embed_file("Dados20102020.xlsx")
```

Importando dados para o R 
```{r importando1, }
dados <- read_xlsx("Dados20102020.xlsx")
dados <- suppressWarnings(dados %>% mutate_at(c(15:57), as.numeric))
lista2 <- c("RADL3","PNVL3","BIOM3","PFRM3", "DMVF3","PGMN3","HYPE3")
dados <- dados %>% filter(Código %in% lista2)
unique(dados$Código)

```

Criando os índices:
```{r indices, }

dados <- dados %>% mutate(EBITDA = EBIT + DeprAmor, 
                          PrecoLucro = Valor.Mercado/Lucro.Liquido,
                          EV_Sales = EnterpriseValue/Receita, 
                          EV.EBITDA = EnterpriseValue/EBITDA)
indices <- dados %>% select(Código,Ano,PrecoLucro,EV_Sales,EV.EBITDA)
```

Comparação dos índices
```{r PrecoLucro, }
ggplot(indices) + geom_line(aes(y=PrecoLucro,x=Ano, color=Código)) +   ylim(-20, 100)
```

```{r EVSales, }
ggplot(indices) + geom_line(aes(y=EV_Sales ,x=Ano, color=Código)) + ylim(0, 10)
```

```{r EVEBITDA, }
ggplot(indices) + geom_line(aes(y=EV.EBITDA ,x=Ano, color=Código)) + ylim(0, 60)
```

Exportando para o excel

```{r exportando, }
write_xlsx(indices,"indicesDrogarias.xlsx")
```

```{r links2 , echo=FALSE}
xfun::embed_file("indicesDrogarias.xlsx")
```



Agora concorrentes da Lojas Americanas
```{r importando2, }
rm(dados)
rm(indices)
rm(lista2)
dados <- read_xlsx("Dados20102020.xlsx")
dados <- suppressWarnings(dados %>% mutate_at(c(15:57), as.numeric))
lista3 <- c("MGLU3","VVAR3","LAME4","BTOW3","LJQQ3","","")
dados <- dados %>% filter(Código %in% lista3)
unique(dados$Código)
```

Criando os índices:
```{r indices2, }

dados <- dados %>% mutate(EBITDA = EBIT + DeprAmor, 
                          PrecoLucro = Valor.Mercado/Lucro.Liquido,
                          EV_Sales = EnterpriseValue/Receita, 
                          EV.EBITDA = EnterpriseValue/EBITDA)
indices <- dados %>% select(Código,Ano,PrecoLucro,EV_Sales,EV.EBITDA)
```

Comparação dos índices
```{r PrecoLucro2, }
ggplot(indices) + geom_line(aes(y=PrecoLucro,x=Ano, color=Código)) +   ylim(-100, 1000)
```

```{r EVSales2, }
ggplot(indices) + geom_line(aes(y=EV_Sales ,x=Ano, color=Código)) + ylim(0, 10)
```

```{r EVEBITDA2, }
ggplot(indices) + geom_line(aes(y=EV.EBITDA ,x=Ano, color=Código)) + ylim(0, 60)
```

Exportando para o excel

```{r exportando2, }
write_xlsx(indices,"indicesVarejo.xlsx")
```

```{r links3 , echo=FALSE}
xfun::embed_file("indicesVarejo.xlsx")
```




