---
title: Carteiras de Investimento
author: R package build
date: '2021-04-06'
slug: gestao_carteiras.pt-br
categories:
  - Finance
tags:
  - R Markdown
  - tidyquant
keywords:
  - tech
---

Neste post, um estudo sobre o conceito de diversificação no contexto de carteiras de investimento. 

A referência principal é o livro citado abaixo:

Regenstein, Jr., Jonathan K.. Reproducible Finance with R: Code Flows and Shiny Apps for Portfolio Analysis (Chapman & Hall/CRC The R Series). CRC Press. Kindle Edition. 


<!--more-->

```{r setup, include=FALSE}
knitr::opts_chunk$set(collapse = TRUE)
```

```{r, echo=FALSE, message=FALSE, include=FALSE}
library(tidyquant)
library(dplyr)
library(readxl)
library(writexl)
library(tidyverse)
library(magrittr)
library(ggplot2)
library(lubridate)
library(tibbletime)
require(zoo)
library(corrplot)
require(timetk)
library(scales)
library(ggplot2)
#https://yihui.org/en/2018/07/embed-file/
require(xfun)
xfun::pkg_load2(c('base64enc', 'htmltools', 'mime'))
library(knitr)
library(kableExtra)

```

Carga de pacotes básicos que serão utilizados na análise:

```{r requirepackages, eval=FALSE}
library(tidyverse)
library(tidyquant)
library(readxl)
library(writexl)
library(rstudioapi)
library(tibbletime)
library(timetk)
library(corrplot)
library(scales)
library(ggplot2)
setwd(dirname(rstudioapi::getActiveDocumentContext()$path))
getwd()

```

Definição dos ativos a considerar:

```{r symbols}
symbols <- c("PETR4.SA","MGLU3.SA", "VALE3.SA", "GGBR4.SA","ITUB4.SA")
```


Obtendo dados de preços dessas ações, e salvando para análise no excel

```{r prices}
prices <- suppressWarnings(getSymbols(symbols,
                     src = 'yahoo',
                     from = "2017-12-31", to = "2021-04-06",
                     auto.assign = TRUE, warnings = FALSE) %>% map(~Ad(get(.))) %>% 
          reduce(merge) %>%
          `colnames<-`(symbols))
write_xlsx(as.data.frame(prices),"preços.xlsx")
```
```{r links1 , echo=FALSE}
xfun::embed_file("preços.xlsx")
```


Calculando os retornos mensais:

```{r returns}

returns <- suppressWarnings(
  prices %>%
  tk_tbl(preserve_index = TRUE, rename_index = "date") %>% 
  gather(asset, prices, -date) %>%
  group_by(asset) %>% 
  tq_transmute(mutate_fun = periodReturn,
               period = "monthly",
               type = "log") %>%
  spread(asset, monthly.returns) %>% 
  select(date, symbols) %>% 
  slice(-1)
  )

write_xlsx(as.data.frame(returns),"retornos.xlsx")

```


```{r links2 , echo=FALSE}
xfun::embed_file("retornos.xlsx")
```


Visualizando os retornos dos ativos
```{r vi1}

asset_returns_long <- returns %>% gather(asset, returns, -date) %>% group_by(asset)
asset_returns_long %>% ggplot(aes(x = returns, fill = asset)) +
                       geom_histogram(alpha = 0.45, binwidth = .005) + 
                       ggtitle("Histograma de Retornos mensais desde 2018")
```

```{r vi2}

asset_returns_long %>% ggplot(aes(y = returns, x=date, color = asset)) +
                       geom_line() + 
                       ggtitle("Retornos mensais desde 2018")
```


```{r vi3}

asset_returns_long %>% ggplot(aes(y = returns, x=date, color = asset)) +
                       geom_point() + 
                       ggtitle("Retornos mensais desde 2018") + facet_wrap(~asset)
```



Risco dos ativos

Desvio padrão dos ativos individuais no período:

```{r sdev1}
sdevAtivos <- asset_returns_long %>%
  group_by(asset) %>%
  summarise( sd = sd(returns), retorno_medio_mensal = mean(returns))
  
sdevAtivos
```



Começamos com uma carteira composta pelos dois ativos com menos desvio padrão no período. Esses são os ativos cujas ações representaram a menor variação média de preços no período analisado.

```{r pesos}
w <- c(0, 0, 0.5, 0, 0.5) 
```

Checamos que os pesos estão corretamente alinhados 
```{r pesos1}
tibble(w, symbols)
tibble(w, symbols) %>% summarise(total_weight = sum(w))
```

Usando o pacote tidyquant, começamos com o objeto formatado asset_returns_long, e podemos calcular os retornos de portfolios formados a partir desses ativos utilizando a função tq_portfolio(). Essa função parte de um objeto com retornos, e tem como input uma coluna que determina os ativos para o portfólio, uma coluna para encontrar os retornos e uma coluna para os pesos. A função também aceita o argumento rebalance_on = "months", que calcula automaticamente o rebalanceamento do portfolio para garantir que os pesos definidos se mantenham. 

```{r portfolio1}

portfolio_returns_tq_rebalanced_monthly <- asset_returns_long %>% 
  tq_portfolio(assets_col = asset,
               returns_col = returns, 
               weights = w, 
               col_rename = "returns", 
               rebalance_on = "months") 

```


Visualizando os retornos do portfolio:

```{r portfolio2}
portfolio_returns_tq_rebalanced_monthly %>% 
  ggplot(aes(x = date, y = returns)) + 
  geom_point(colour = "cornflowerblue")+ 
  xlab("date") + 
  ylab("monthly return") + 
  theme_update(plot.title = element_text(hjust = 0.5)) + 
  ggtitle("Portfolio Returns Scatter") + 
  scale_x_date(breaks = pretty_breaks(n=6))

```


```{r portfolio3}
asset_returns_long %>% filter(asset%in%c("VALE3.SA","ITUB4.SA")) %>%  ggplot(aes(y = returns, x=date, color = asset)) +
                       geom_point() + 
                       ggtitle("Retornos mensais desde 2018") + facet_wrap(~asset)

```

Os retornos do portfolio são menos voláteis que os retornos dos ativos individuais. 


```{r portfolio4}
asset_returns_long %>% filter(asset%in%c("VALE3.SA","ITUB4.SA")) %>% 
            ggplot(aes(x = returns, fill = asset)) + 
            geom_histogram(alpha = 0.15, binwidth = .01) + 
            geom_histogram(data = portfolio_returns_tq_rebalanced_monthly, 
                           fill = "cornflowerblue", 
                           binwidth = .01) + 
            ggtitle("Retornos mensais do portfolio e dos ativos individuais") + 
            theme_update(plot.title = element_text(hjust = 0.5))
```


```{r portfolio5}
sd(portfolio_returns_tq_rebalanced_monthly$returns)
```

Comparando o desvio padrão do portfolio com o desvio padrão individual de ITUB4.SA (0.09333882) e VALE3.SA (0.07849913), notamos que o portfolio tem risco menor do que os riscos individuais dos ativos que o compõem. 

Isso ocorre por conta da estrutura de correlação entre esses ativos. Coeficientes de correlação imperfeitos, que não dejam iguais a 1 ou -1, fazem com que seja possível diminuir o risco de uma carteira por conta de combinações entre ativos correlacionados. 


```{r portfolio6}
corrplot(cor(returns[,2:6]), method="number")
```


Uma questão que pode ocorrer é, se reduzimos o risco com uma combinação com peso igual para dois ativos, será que não poderíamos atingir uma redução ainda maior com outra proporção? E será que não poderíamos conseguir mais reduções de risco se adicionássemos mais ativos à carteira? 




