---
title: Dados Brasileiros
author: R package build
date: '2021-03-17'
slug: DadosBrasileiros
categories: []
tags: []
keywords:
  - tech
---

```{r setup, include=FALSE}
knitr::opts_chunk$set(collapse = TRUE)
```

```{r, echo=FALSE, message=FALSE, include=FALSE}
library(GetDFPData)
library(tidyquant)
library(dplyr)
library(readxl)
library(writexl)
library(stringr)
library(tidyverse)
library(rstudioapi)
library(magrittr)
library(tidyverse)
library(ggplot2)
library(dslabs)
library(lubridate)
require(zoo)
library(BatchGetSymbols)
#https://yihui.org/en/2018/07/embed-file/
require(xfun)
xfun::pkg_load2(c('base64enc', 'htmltools', 'mime'))

library(knitr)
library(kableExtra)

```

Nesse post, realizamos a importação de dados de empresas Brasileiras de Capital aberto, com ações negociadas na B3.


<!--more-->

Instalação do R:
https://cran.r-project.org/

Instalação do R Studio:
https://rstudio.com/products/rstudio/download/


É necessário fazer o download dos dados, e escolher um diretório de trabalho para salvar esses dados e o script que será utilizado para tratar os dados. O script é um arquivo texto que conterá os comandos da análise, bem como comentários que possam ser úteis no futuro. Para criar um script, só acessar o menu *file*, opção *new file*, subopção *new script*. Posteriormente, deve-se salvar o script por meio do menu *File*, opção *Save as*, recomendando-se salvar no mesmo diretório onde serão incluídos os arquivos baixados.


```{r links , echo=FALSE}
xfun::embed_file("colnames.xlsx", text = "Colunas")
```

```{r links1 , echo=FALSE}
xfun::embed_file("dados_2010.xlsx")
```

```{r links2 , echo=FALSE}
xfun::embed_file("dados_2011.xlsx")
```

```{r links3 , echo=FALSE}
xfun::embed_file("dados_2012.xlsx")
```

```{r links4 , echo=FALSE}
xfun::embed_file("dados_2013.xlsx")
```

```{r links5 , echo=FALSE}
xfun::embed_file("dados_2014.xlsx")
```

```{r links6 , echo=FALSE}
xfun::embed_file("dados_2015.xlsx")
```

```{r links7 , echo=FALSE}
xfun::embed_file("dados_2016.xlsx")
```

```{r links8 , echo=FALSE}
xfun::embed_file("dados_2017.xlsx")
```

```{r links9 , echo=FALSE}
xfun::embed_file("dados_2018.xlsx")
```

```{r links10 , echo=FALSE}
xfun::embed_file("dados_2019.xlsx")
```

```{r links11 , echo=FALSE}
xfun::embed_file("dados_2020.xlsx")
```


Próximo passo, após baixar os arquivos, é dizer para o R que ele deve trabalhar no diretório onde o script está salvo, junto com os dados.
```{r directory, eval=FALSE}
require(rstudioapi)
setwd(dirname(rstudioapi::getActiveDocumentContext()$path))
getwd()
```


Na primeira vez que instalamos o R, é necessário instalar os diversos pacotes estatísticos que vamos utilizar em nossa análise. Essa instalação pode ser feita por meio do painel *Packages*, botão *Install*, ou por meio de código como o abaixo: 
```{r installpackages, eval=FALSE}
install.packages("tidyverse")
install.packages("readxl")
install.packages("writexl")
install.packages("performance")
install.packages("lindia")
install.packages("plm")
install.packages("data.table")
install.packages("lubridate")
```

Depois de instalados, os pacotes precisam ser carregados em cada sessão de R (cada vez que abrimos o R Studio).

```{r requirepackages, eval=FALSE}
library(tidyverse)
library(readxl)
library(writexl)
library(performance)
library(lindia)
library(plm)
library(data.table)
library(lubridate)
```



Importando os dados para o R:

```{r criandoobjetos, }
arquivos <- list.files()
arquivos <- arquivos[grepl("xlsx", arquivos)]
arquivos <- arquivos[grepl("dados", arquivos)]
arquivos
```

Importando ium arquivo isoladamente, podemos inspecionar o objeto criado clicando nele no painel *Environment*

```{r importando1, }
dados_teste_2020 <- read_xlsx(arquivos[11],skip=3)
```

Os nomes das colunas estão bagunçados. Vamos aproveitar arquivo de excel colnames.xlsx para importar os nomes das colunas corretas
```{r ajusteColunas, }
colnames(dados_teste_2020)
```


```{r ajusteColunas1, }
nomes_colunas <- read_xlsx("colnames.xlsx",col_names = FALSE)
colnames(dados_teste_2020) <- make.names(nomes_colunas$...1)
```


Aqui já podemos utilizar o objeto.


Próximo passo, importar todos os anos e criar um painel. 


```{r importando2, }

rm(dados_teste_2020)
rm(nomes_colunas)
rm(arquivos)

nomes_colunas <- read_xlsx("colnames.xlsx",col_names = FALSE)
arquivos <- list.files()
arquivos <- arquivos[grepl("xlsx", arquivos)]
arquivos <- arquivos[grepl("dados", arquivos)]

 i <- 1
 
#loop 
for(i in 1:length(arquivos)) {
  
  d <- read_xlsx(arquivos[i],skip=3, col_names = make.names(nomes_colunas$...1))
  d$Ano <- sub("^dados_", "31/12/", arquivos[i])
  d$Ano <- sub(".xlsx", "", d$Ano)
  d$Ano <- dmy(d$Ano)
  d$Nome_ano <- paste(d$Nome, d$Ano, sep="_")
  d$Cod_ano <- paste(d$Código, d$Ano, sep="_")
  assign(sub(".xlsx", "", arquivos[i]),d)
  rm(d)
} 

listaDados <- mget(ls(pattern = "^dados"))
listaDados <- data.table::rbindlist(listaDados)
rm(list = apropos("^dados"))

```

A análise dos dados fica para o próximo post.


