---
title: Importei os dados, e agora?
author: R package build
date: '2021-03-18'
slug: posimport.pt-br
categories: []
tags: []
keywords:
  - tech
---

Após concluída a importação dos dados, no post anterior, nesse post realizamos diversas análises. 

<!--more-->

```{r setup, include=FALSE}
knitr::opts_chunk$set(collapse = TRUE)
```

```{r, echo=FALSE, message=FALSE, include=FALSE}
library(GetDFPData)
library(tidyquant)
library(dplyr)
library(readxl)
library(writexl)
library(stringr)
library(tidyverse)
library(rstudioapi)
library(magrittr)
library(tidyverse)
library(ggplot2)
library(dslabs)
library(lubridate)
require(zoo)
library(BatchGetSymbols)
#https://yihui.org/en/2018/07/embed-file/
require(xfun)
xfun::pkg_load2(c('base64enc', 'htmltools', 'mime'))

library(knitr)
library(kableExtra)

```


Se você tiver aberto uma nova seção, necessário carregar novamente os pacotes e definir novamente o diretório de trabalho. 
```{r requirepackages, eval=FALSE}
library(tidyverse)
library(readxl)
library(writexl)
library(performance)
library(lindia)
library(plm)
library(data.table)
library(lubridate)

require(rstudioapi)
setwd(dirname(rstudioapi::getActiveDocumentContext()$path))
getwd()

```


Se precisar carregar novamente os dados
```{r importando2, }


nomes_colunas <- read_xlsx("colnames.xlsx",col_names = FALSE)
arquivos <- list.files()
arquivos <- arquivos[grepl("xlsx", arquivos)]
arquivos <- arquivos[grepl("dados", arquivos)]

#loop 
for(i in 1:length(arquivos)) {
  
  d <- read_xlsx(arquivos[i],skip=3, col_names = make.names(nomes_colunas$...1))
  d$Ano <- sub("^dados_", "31/12/", arquivos[i])
  d$Ano <- sub(".xlsx", "", d$Ano)
  d$Ano <- dmy(d$Ano)
  d$Nome_ano <- paste(d$Nome, d$Ano, sep="_")
  d$Cod_ano <- paste(d$Código, d$Ano, sep="_")
  assign(sub(".xlsx", "", arquivos[i]),d)
  rm(d)
} 

listaDados <- mget(ls(pattern = "^dados"))
listaDados <- data.table::rbindlist(listaDados)
rm(list = apropos("^dados"))

```

Convertendo caracteres para números.

```{r convertendo, }
listaDados <- suppressWarnings(listaDados %>% mutate_at(c(15:57), as.numeric))
```


Estatística descritiva básica:


```{r descri1, }
summary(listaDados)
```

Análise de Correlação

```{r correl, }
#install.packages("corrplot")
require(corrplot)

dadoscorr <- listaDados %>% select(Valor.Mercado,Patrim_Liq,Receita,RentAt,RenPat.med.,ImobilizadoTotal,Goodwill)
dadoscorr <- dadoscorr[complete.cases(dadoscorr),] 
MatrCorDIS <- cor(dadoscorr)
par(mfrow=c(1,1))
corrplot::corrplot(MatrCorDIS, method = "number") #plot matrix

```

Gráficos 

```{r AnaliseGrafica1, }
ggplot(data=listaDados) + geom_density(aes(x=Retorno12meses))
```


```{r AnaliseGrafica2, }
ggplot(data=listaDados) + geom_point(aes(x=Patrim_Liq, y=Valor.Mercado))
```

```{r AnaliseGrafica2_1, }
ggplot(data=listaDados) + geom_point(aes(x=Patrim_Liq, y=Valor.Mercado)) + geom_smooth(aes(x=Patrim_Liq, y=Valor.Mercado), method="lm")
```

```{r AnaliseGrafica3, }
ggplot(data=listaDados) + geom_point(aes(x=Patrim_Liq, y=Valor.Mercado, color=Ano))
```

```{r AnaliseGrafica4, }
ggplot(data=listaDados) + geom_point(aes(x=Patrim_Liq, y=Valor.Mercado)) + facet_wrap(~Ano)
```

```{r AnaliseGrafica4_1, }
ggplot(data=listaDados) + geom_point(aes(x=Patrim_Liq, y=Valor.Mercado)) + geom_smooth(aes(x=Patrim_Liq, y=Valor.Mercado), method="lm")   + facet_wrap(~Ano)
```



Regressão Linear Simples

```{r Modelo1, }
modelo1 <- lm( Valor.Mercado ~ Patrim_Liq, data=listaDados)
summary(modelo1)
```

```{r Modelo2, }
modelo2 <- lm( Valor.Mercado ~ Patrim_Liq + RenPat.med., data=listaDados)
summary(modelo2)
```


```{r Modelo3, }
modelo3 <- lm(Retorno12meses  ~  RenPat.med., data=listaDados)
summary(modelo3)
```


No próximo post, tratamento dos dados, efeito de outliers e diagnóstico de modelos. 

